【裁判字號】    97,消債更,1923
【裁判日期】    980313
【裁判案由】    更生事件
【裁判全文】
臺灣板橋地方法院民事裁定          97年度消債更字第1923號
聲  請  人  甲○○
代  理  人  陳香如律師
上列當事人因消費者債務清理事件聲請更生及保全處分，本院裁
定如下：
    主  文
更生及保全處分聲請均駁回。
聲請費用由聲請人負擔。
    理  由
一、按債務人不能清償債務或有不能清償之虞者，得依本條例所
    定更生或清算程序，清理其債務，消費者債務清理條例第 3
    條定有明文。又聲請更生或清算不合程式或不備其他要件者
    ，法院應以裁定駁回之，但其情形可以補正者，法院應定期
    間先命補正，復為同條例第8條所明定。
二、本件更生聲請，核其聲請意旨略以：聲請人因有不能清償債
    務之虞，目前債務總金額為新臺幣（下同）0000000 元，消
    費者債務者債務清理條例施行後，前已提出債權人清冊，以
    書面向最大債權金融機構中國信託商業銀行股份有限公司請
    求共同協商債務清償方案，惟中國信託提出每月還款15000
    元之清償方案，以其任職於裕信汽車股份有限公司擔任汽車
    銷售員，工作收入並不非固定，自97年7 月迄今半年平均每
    月收入約為48441 元，扣除每月平均支出42782 元（包括房
    貸、膳食費、交通費... 等，見每月必要支出明細，第89至
    91頁）後僅餘5689元，故聲請人多次央求中國信託將月付金
    額調降為7000元左右，中國信託拒不同意，雙方因而協商失
    敗（第91頁），中國信託遂於97年8 月28日寄發前置協商不
    成立通知書，而其無擔保或無優先權之債務總金額未逾1200
    萬元，復未經法院裁定開始清算程序或宣告破產，依法自得
    向法院聲請更生，再其願以1 月為1 期，每期清償7000元，
    共分6 年72期作為清償方案，計總清償金額為504000元，清
    償成數為原債務總額之24.57 ％，懇請裁定開始更生等語。
三、經查：
  １聲請人之主張，固據其提出財團法人金融聯合徵信中心債權
    人清冊（第20頁）、前置協商不成立通知書（第21頁）、聲
    請人兆豐國際商業銀行帳號為00000000000 號活期儲蓄存款
    存摺（第24至28頁、第101 至103 頁）、裕信汽車股份有限
    公司薪資袋（第29至31頁）、房貸轉帳證明影本（第32頁）
    、戶籍謄本（第71至73頁）為證，聲請人經前置協商不成立
    向本院聲請更生，固無不合。
  ２惟按聲請人聲請准許更生，仍應符合前揭消費者債務清理條
    例第3 條之規定，以債務人不能清償債務或有不能清償之虞
    為要件，方為適法。經查，中國信託於聲請人申請前置協商
    程序後，提出180 期，利率4 ％，每月清償10914 元之還款
    方案（第84頁），聲請人97年1 月至9 月共收入576097元（
    見卷第9 頁），平均每月64010 元，扣除前開協商還款金額
    ，聲請人每月仍餘有53096 元，而據聲請人所提出之支出表
    （見卷第10頁），最大支出項目為房屋貸款17995 元，然此
    房屋登記為聲請人之配偶所有，為聲請人自承在卷，而聲請
    人之配偶有工作收入（見卷第93頁），是該房屋貸款不應由
    聲請人全部負擔，其他日常生活所需，亦應由夫妻共同負擔
    ，此外，聲請人所列之房屋稅、財產保險費、管理費、會款
    、人壽保險費等項支出，均係聲請人之配偶之名義，卻由聲
    請人全部負擔，對於聲請人之債權人似有欠公平。查聲請人
    目前年僅40歲，配偶36歲，有戶籍謄本可稽，均有收入，渠
    等仍有努力工作以提升還款能力之空間，茍聲請人能撙節支
    出、縮減開銷，應無不能清償債務之虞，其聲請更生不符合
    消費者債務清理條例第3 條所定要件，且上開欠缺又屬無從
    補正，依上說明，自應駁回其聲請，爰裁定如主文。至聲請
    人保全處分之聲請，因本案既遭駁回，則該聲請無從附麗，
    應併予駁回，附此說明。
中    華    民    國    98    年    3     月    13    日
              民事第三庭    法      官  陳映如
上為正本係照原本作成
如不服本裁定，應於裁定送達後10日內，以書狀向本院提出抗告
，並繳納抗告費新臺幣1千元
中    華    民    國    98    年    3     月    13    日
                            書  記  官  李錦輝


司法院資訊處製作；財團法人民間司法改革基金會備份。
